【裁判字號】    89,上訴,1982
【裁判日期】    890913
【裁判案由】    毒品危害防制條例
【裁判全文】
臺灣高等法院臺中分院刑事判決                  八十九年度上訴字第一九八二號
    上  訴  人  臺灣苗栗地方法院檢察署檢察官
    被      告  乙○○
右上訴人因毒品危害防制條例案件，不服臺灣苗栗地方法院八十九年度訴字第二七八
中華民國八十九年九月十三日第一審判決（起訴案號：臺灣苗栗地方法院檢察署八十
九年度毒偵字第一三八四號），提起上訴，本院判決如左：
      主  文
原判決撤銷，發回台灣苗栗地方法院。
      事  實
一、乙○○曾於民國八十三年間因違反麻醉藥品管理條例案件，經台灣高等法院判處
    有期徒刑三年及六月確定，並合併定應執行刑有期徒刑三年四月確定，甫於八十
    六年一月二十日因縮刑假釋期滿未經撤銷假釋視為執行完畢。又於八十七年七月
    間因施用毒品案件，經本院以八十七年度毒聲第一三一號裁定送觀察勒戒結果，
    認無繼續施用毒品傾向，經臺灣苗栗地方法院檢察署檢察官於八十七年八月十四
    日以八十七年度偵字第二五二五號為不起訴處分確定，嗣又於五年內復分別基於
    非法施用第一級毒品海洛因及第二級毒品安非他命之概括犯意，自八十八年二月
    初某日起至同年三月十日晚上某時止，於其位於苗栗頭份鎮中山里二０四號三樓
    之居處內等地，連續施用第一級毒品海洛因及第二級毒品安非他命多次，經本院
    以八十八年度毒聲字第三二九號裁定送台灣苗栗看守所附設觀察勒戒處所觀察、
    勒戒後，認有繼續施用毒品傾向，經臺灣苗栗地方法院檢察署檢察官以八十八年
    度偵字第一二八九號、第一六六六號起訴，由本院以八十八年度訴字第一四五號
    判處應執行有期徒刑一年，並經台灣高等法院以八十八年上訴字第二０九三號判
    決駁回上訴而告確定，本院並裁定被告應令入戒治處所施強制戒治一年確定；自
    八十八年四月八日送台灣台中戒治所強制戒治，於戒治屆滿三月以後，而由本院
    以無繼續戒治必要為由，裁定停止強制戒治，所餘戒治期間並付保護管束。詎被
    告乙○○竟仍不知悔改，復於上揭停止戒治，付保護管束期間，基於施用第一級
    毒品海洛因及第二級毒品安非他命之犯意，在八十九年五月十八日回溯九十六小
    時內之某時，在不詳地點，分別施用第一級毒品海洛因及第二級毒品安非他命一
    次。嗣於八十九年五月十八日上午十一時許經警在苗栗縣竹南鎮龍鳳里後厝仔一
    ００之七號三樓內查獲，始查悉上情。
二、案經苗栗縣警察局竹南分局報請台灣苗栗地方法院檢察署檢察官偵查起訴。
      理    由
二、按第二審法院認上訴有理由或上訴雖無理由但原判不當或違法者，應將原審判決
    經上訴之部分撤銷，就該案件自為判決，但因原審判決諭知管轄錯誤、免訴、不
    受理係不當者，得以判決將該案件發回原審法院，刑事訴訟法第三百六十九條第
    一項定有明文。
三、經查，本件被告曾於八十七年七月間因違反毒品危害防制條例案件，經台灣苗栗
    地方法院以八十七年度毒聲第一三一號裁定送觀察勒戒結果，認無繼續施用毒品
    傾向，由臺灣苗栗地方法院檢察署檢察官於八十七年八月十四日以八十七年度偵
    字第二五二五號為不起訴處分並確定。嗣於八十八年三月間，再犯施用第一級毒
    品海洛因、第二毒品安非他命案件，經台灣苗栗地方法院再依八十八年度毒聲字
    第三二九號裁定送台灣苗栗看守所附設觀察勒戒處裁定送觀察、勒戒後，因認有
    繼續施用毒品之傾向，於八十八年四月三日裁定被告應令入戒治處所施強制戒治
    一年，另由臺灣苗栗地方法院檢察署檢察官以八十八年度偵字第一二八九號、第
    一六六六號起訴，經台灣苗栗地方法院以八十八年度訴字第一四五號判處應執行
    有期徒刑一年，嗣經台灣高等法院以八十八年上訴字第二０九三號判決駁回上訴
    而告確定，雖被告於八十八年八月三十一日經認無繼續戒治之必要而停止戒治，
    所餘戒治期間交付保護管束，但因於保護管束期間經三次合法通知，均未報到，
    致無法執行保護管束，經台灣苗栗地方法院於八十九年三月四日以八十九年毒聲
    字第三八九號裁定撤銷停止戒治，令入戒治處所施以強制戒治，惟因被告經台灣
    苗栗地方法院檢察署傳拘未到，經同署發佈通緝，於通緝期間之八十九年五月十
    四日上午在苗栗縣竹南鎮后厝仔一００之七號三樓其友人之住處，又非法施用第
    一級毒品海洛因、第二級毒品安非他命之事實，業經被告於本院八十九年十一月
    九日審理時坦承不諱，並有臺灣高等法院檢察署刑案紀錄簡覆表、臺灣苗栗地方
    法院檢察署刑案資料查註紀錄表、台灣苗栗地方法院八十八年度訴字第一四五號
    判決、同院八十八年度毒聲字第九四七號、八十九年毒聲字第三八九號裁定為憑
    ，，可見被告於保護期間即八十九年五月十四日再非法施用第一級毒品及第二級
    毒品，乃係三犯，依毒品危害防制條例第二十條第三項之規定，自無同條第二項
    規定之適用，本件檢察官因而於聲請原法院以裁定令被告入戒治處所施以強制戒
    治外，並以被告涉有同條例第十條第一、二項之罪，而向原審法院提起公訴，其
    起訴程序自無何欠缺，況保護管束期間，並非阻卻犯罪之事由（最高法院八十九
    年台非字第九０號判決意旨參照）；且被告既因戒治機構及原審法院認定「無繼
    續施用毒品傾向」、「無繼續戒治之必要」，而經原審裁定停止戒治並交付保護
    管束，可見其戒治已收一定之成效，則被告於保護期間再為吸毒，衡情應非承續
    同一之概括犯意計劃而為之，原審誤為不受理判決，檢察官上訴請求撤銷原判決
    ，即有理由，爰由本院將原判決撤銷，並為顧及被告之審級利益，將全案發回原
    審法院更審。
七、據上論斷，應依刑事訴訟法第三百六十九條第一項但書、判決如主文。
本案經檢察官甲○○到庭執行職務。
中      華      民      國    八十九     年     十一    月    二十三    日
                                  臺灣高等法院臺中分院刑事第七庭
                                        審判長法  官  林  榮  龍
                                              法  官  江  錫  麟
                                              法  官  謝  說  容
右正本證明與原本無異。
如不服本判決應於收受送達後十日內向本院提出上訴書狀，其未敘述上訴之理由者並
得於提起上訴後十日內向本院補提理由書（均須按他造當事人之人數附繕本）。
                                              書記官  阮  正  枝
中      華      民      國    八十九     年     十一    月    二十七    日
                                                                        Ｃ


司法院資訊處製作；財團法人民間司法改革基金會備份。
